---
title: "ANOVA"
author: "Alejandro Pulver"
date: "06/11/2014"
output: html_document
---

```{r}
library(reshape2)
library(granovaGG)
library(easyanova)
```

#### Ejercicio 13

Veinte personas voluntarias se dividieron al azar en dos grupos. Las personas del grupo A se sometieron a un período de privación sensorial de 10 días, mientras que las del grupo B sirvieron de control. Al término del período experimental, se registró la frecuencia de la onda alfa componente de los electroencefalogramas de las personas.

```{r}
ejercicio_13 = data.frame(
  grupo_a = c(10.2, 9.5, 10.1, 10.0, 9.8, 10.9, 11.4, 10.8, 9.7, 10.4),
  grupo_b = c(11.0, 11.2, 10.1, 11.4, 11.7, 11.2, 10.8, 11.6, 10.9, 10.9))

with(ejercicio_13, t.test(grupo_a, grupo_b, var.equal = TRUE))
```

#### Ejercicio 21

Doce inspectores midieron el diámetro de un cojinete usando dos calibradores diferentes.

```{r, message=FALSE}
ejercicio_21 = data.frame(
  cal_1 = c(0.265, 0.265, 0.266, 0.267, 0.267, 0.265, 0.267, 0.267, 0.265, 0.268, 0.268, 0.265),
  cal_2 = c(0.264, 0.265, 0.264, 0.266, 0.267, 0.268, 0.264, 0.265, 0.265, 0.267, 0.268, 0.269))

with(ejercicio_21, t.test(cal_1, cal_2, paired = TRUE))
```

#### Ejercicio 27

Varios investigadores desean saber si pueden concluir que dos poblaciones de niños difieren en cuanto a la edad media a la cual pudieron caminar por sí solo.

```{r, message=FALSE}
ejercicio_27 = data.frame(
  pob_a = c(9.5, 10.5, 9.0, 9.75, 10.0, 13.0, 10.0, 13.5, 10.0, 9.5, 10.0, 9.75),
  pob_b = c(12.5, 9.5, 13.5, 13.75, 12.0, 13.75, 12.5, 9.5, 12.0, 13.5, 12.0, 12.0))

with(ejercicio_27, t.test(pob_a, pob_b))
fit <- aov(value ~ variable, data=melt(ejercicio_27))
summary(fit)
```

#### Ejercicio 28

Con el fin de comparar el nivel de ruido presente, se están estudiando cuatro circuitos digitales diferentes de computadora.

```{r, message=FALSE}
ejercicio_28 = data.frame(
  c_1 = c(19, 20, 19, 30, 8),
  c_2 = c(80, 61, 73, 56, 80),
  c_3 = c(47, 26, 25, 35, 50),
  c_4 = c(95, 46, 83, 78, 97))

fit <- aov(value ~ variable, data = melt(ejercicio_28))
summary(fit)
```

#### Paquete `easyanova`

```{r}
ea1(melt(ejercicio_28))
```

#### Gráfico de ANOVA

```{r, fig.width=7, fig.height=7}
granovagg.1w(ejercicio_28)
```