---
title: "TP 4: Clustering"
author: "Alejandro Pulver"
date: "05/21/2014"
output: html_document
---

```{r}
library(pander)
library(ggplot2)
library(gridExtra)
library(cluster)
library(proxy)

my.clustCompare <- function(distances) {
  par(mfrow=c(1,3))
  plot(hclust(distances, method="single"), main="Vecino mas cercano")
  plot(hclust(distances, method="complete"), main="Vecino mas lejano")
  plot(hclust(distances, method="average"), main="Promedio")
}
```

### Ejercicio 1

Dado el conjunto de datos representado por la matriz.

```{r, results='asis'}
ejercicio_1 <- cbind(c(1,2,5,6,3,4), c(3,4,0,1,2,1))
#ejercicio_1 <- scale(ejercicio_1)
ejercicio_1.df <- as.data.frame(ejercicio_1)
pander(ejercicio_1.df)
```

#### Grafique en R2 y construya el dendrograma correspondiente utilizando el criterio del vecino más cercano (utilizar la distancia euclídea). 

```{r}
qplot(ejercicio_1[,1], ejercicio_1[,2])
ejercicio_1.dist <- dist(ejercicio_1)
plot(hclust(ejercicio_1.dist, method="single"), sub="Vecino mas cercano")
```

#### Repita el item anterior pero aplicando el criterio del vecino mas lejano

```{r}
plot(hclust(ejercicio_1.dist, method="complete"), sub="Vecino mas lejano")
```

#### Repita el item anterior pero aplicando el criterio promedio

```{r}
plot(hclust(ejercicio_1.dist, method="average"), sub="Promedio")
```

#### Repita el ejercicio utilizando las variables estandarizadas. Compare los resultados.

Para esto remover el comentario al comienzo, en la llamada a `scale`.

### Ejercicio 2

Dada la siguiente matriz de distancias, realice los dendrogramas correspondientes a los métodos: vecino más cercano, vecino más lejano y promedio.

```{r}
distMat <- rbind(
  c(0,0,0,0,0),
  c(4,0,0,0,0),
  c(18,10,0,0,0),
  c(20,15,24,0,0),
  c(18,20,8,6,0)
)
ejercicio_2.dist <- as.dist(distMat)
my.clustCompare(ejercicio_2.dist)
```

### Ejercicio 3

Construya una jerarquía sobre el conjunto de individuos, usando el algoritmo de clasificación ascendente jerárquico, para cada uno de los índices de agregación vistos.
- Represente gráficamente (dendograma).
- Compare los resultados.

```{r}
distMat <- rbind(
  c(0,0,0,0,0),
  c(66.13,0,0,0,0),
  c(69.35,30.80,0,0,5),
  c(67.45,41.11,11.70,0,0),
  c(39.36,45.61,66.07,70.84,0)
)
ejercicio_3.dist <- as.dist(distMat)
my.clustCompare(ejercicio_3.dist)
```

### Ejercicio 4

La siguiente tabla representa el peso en gr. y la altura en cms de 5 animales.

```{r, results='asis'}
ejercicio_4 <- data.frame(
  Peso = c(60,65,63,62,68),
  Altura = c(3.0,3.5,4.0,3.0,4.0)
)
ejercicio_4.norm <- as.data.frame(scale(ejercicio_4))
```

Graficar en el plano y construir el dendrograma correspondiente al índice de agregación del vecino más cercano utilizando la distancia euclidea:

- para los datos originales.
- para el conjunto de datos estandarizados.

Comparar los resultados obtenidos.

```{r}
p1 <- ggplot(ejercicio_4, aes(Altura, Peso)) + geom_point()
p2 <- ggplot(ejercicio_4.norm, aes(Altura, Peso)) + geom_point()
grid.arrange(p1, p2, nrow=1)

my.clustCompare(dist(ejercicio_4))
my.clustCompare(dist(ejercicio_4.norm))
```

### Ejercicio 5

Se desea obtener cinco agrupamientos de los datos correspondientes a la tabla "pizzas" identifique las pizzas que caerían en cada uno de ellos utilizando alguna técnica que prefiera, por ejemplo un gráfico conveniente.

```{r}
load("pizzas.Rda")
pizzas.df <- pizzas[,-c(1,2)]

fitKM <- kmeans(pizzas.df, 5)
fitClus <- hclust(dist(pizzas.df))

clusplot(pizzas.df, fitKM$cluster, color=TRUE, shade=TRUE, labels=2, lines=0)
plot(fitClus)
```

### Ejercicio 6

En la siguiente tabla se representa la presencia (1) o ausencia (0) de ciertos atributos sobre diferentes animales.

```{r}
ejercicio_6 <- read.csv('../tp4/animales.csv')
rownames(ejercicio_6) <- ejercicio_6[,1]
ejercicio_6 <- ejercicio_6[,-1]

par(mfrow=c(1,2))
plot(hclust(dist(ejercicio_6, method="simple matching")), main="Coincidences")
plot(hclust(dist(ejercicio_6, method="Jaccard")), main="Jaccard")
```

### Ejercicio 7

En la siguiente tabla se representa la abundancia de distintas especies de insectos acuáticos colectados en ocho muestras provenientes de ambientes acuáticos distintos.

```{r}
ejercicio_7 <- read.csv('../tp4/insectos.csv', row.names=1)

ej7_d1 <- dist(ejercicio_7, method="euclidean")
ej7_fit1 <- hclust(ej7_d1, method="ward.D")
plot(ej7_fit1, main="Euclidean")
rect.hclust(ej7_fit1, k=7, border="red")

ej7_d2 <- dist(ejercicio_7, method="manhattan")
ej7_fit2 <- hclust(ej7_d2, method="ward.D")
plot(ej7_fit2, main="Manhattan")
rect.hclust(ej7_fit2, k=7, border="red")
```

### Ejercicio 8

Los significados de las palabras cambian con el curso de la historia. Sin embargo, el significado de los números no. Por lo tanto, una primera comparación entre lenguajes se puede basar en la manera de expresar los números. Diremos que el mismo número considerado en dos lenguajes distintos será concordante si comienza con la misma letra y discordante si no. Se evaluaron 10 pares de números para cada par de lenguajes. Así se consideró índice 0 si coincidían en todos, y 10 si no coincidían en ninguno. La siguiente matriz da distancias para 11 lenguas: Español, Noruego, Dinamarqués, Holandés, Alemán, Francés, Español, Italiano, Portugués, Húngaro y Finlandés.

```{r}
ejercicio_8 <- read.csv('../tp4/idiomas.csv', row.names=1)
ejercicio_8.dist <- as.dist(ejercicio_8)
plot(hclust(ejercicio_8.dist, method="single"), main="Vecino mas cercano")
```
