---
title: 'TP 3: Contingency Analysis'
author: "Alejandro Pulver"
date: "23/04/2014"
output: html_document
---

```{r}
library(ca)
library(plyr)
library(pander)
library(reshape2)
library(ggplot2)
library(pheatmap)
source("utils.R")

ejercicio_3_1 <- read.csv('../tp3//tabla_3-1.csv')
```

## Introducción

Hay dos maneras de representar las tablas de contingencias en R. Una es como una matriz de números (con los nombres de fila y columna acorde a las modalidades de las dos variables elegidas), y la otra es una tabla con una frecuencia por fila (aquí cada modalidad va en una columna, pudiendo ser más de dos).

La más natural para dos variables es la matriz, pero pierde información ya que las modalidades no forman parte de los datos. Por eso las guardaremos como tablas, y las convertiremos para verlas mejor cuando sea necesario.

### Matriz

```{r, results='asis'}
ejercicio_3_1.mat <- my.contingency_matrix(ejercicio_3_1)
pander(ejercicio_3_1.mat)
my.contingency_heatmap(ejercicio_3_1)
```

### Tabla

```{r, results='asis'}
pander(ejercicio_3_1)
```

## Ejercicio 1

Se clasificó en forma cruzada una muestra de 250 técnicos en telecomunicaciones  en base a su especialidad y a la zona de la comunidad en que estaban trabajando. Los resultados fueron los siguientes:

```{r, results='asis'}
ejercicio_3_1 <- read.csv('../tp3//tabla_3-1.csv')
ejercicio_3_1.mat <- my.contingency_matrix(ejercicio_3_1)
pander(ejercicio_3_1.mat)
```

#### Obtenga una tabla con las frecuencias relativas y compare todas las celdas entre sí. ¿Cuál es la zona – especialidad con mayor porcentaje de médicos? ¿Cuál es la que tiene menos?

```{r, results='asis'}
ejercicio_3_1.frec <- within(ejercicio_3_1, value <- value/sum(value))
ejercicio_3_1.frec.mat <- my.contingency_matrix(ejercicio_3_1.frec)
pander(ejercicio_3_1.frec.mat)
```

#### Calcule los porcentajes fila y compare las distintas zonas. ¿Hay especialidades que predominen en alguna zona?

```{r, results='asis'}
total.row <- daply(ejercicio_3_1, 1, function(df) sum(df$value))
temp <- within(ejercicio_3_1, value <- value/total.row)
temp.mat <- my.contingency_matrix(temp)
pander(temp.mat)
```

#### Calcule los porcentajes columna y compare las distintas especialidades entre sí. 

```{r, results='asis'}
total.col <- daply(ejercicio_3_1, 2, function(df) sum(df$value))
temp <- within(ejercicio_3_1, value <- value/total.col)
temp.mat <- my.contingency_matrix(temp)
pander(temp.mat)
```

#### Calcule las tablas de valores esperados y contribuciones al chi- cuadrado.

```{r, results='asis'}
total.sum <- sum(ejercicio_3_1$value)
expected <- (total.row %o% total.col) / total.sum
chisqr <- (ejercicio_3_1.mat - expected)^2 / expected
pander(expected)
pander(chisqr / sum(chisqr))
sum(chisqr)
sum(chisqr) / total.sum
```

#### ¿Proporcionan estos datos la evidencia suficiente que indique una falta de independencia entre los dos criterios de clasificación? Considerar un nivel de significación del 1 %.

```{r}
xpoints <- seq(from = 0, to = 1, length = 200)
qplot(xpoints, qchisq(xpoints, 9)) + geom_hline(yintercept = qchisq(0.99, 9), color = "blue") + geom_hline(yintercept = 27.27, color = "red")
```

## Ejercicio 2

A un grupo de 350 adultos, quienes participaron en una encuesta, se les preguntó si accedían o no a Internet.

```{r, results='asis'}
ejercicio_3_2 <- read.csv('../tp3//tabla_3-2.csv')
ejercicio_3_2.mat <- my.contingency_matrix(ejercicio_3_2)
pander(ejercicio_3_2.mat)
```

#### ¿Sugieren estos datos que existe diferencia de proporciones entre mujeres y hombres que acceden o no a Internet? Considerar a = 0,05.

```{r}
ejercicio_3_2.analysis <- my.contingency_analysis(ejercicio_3_2)
pchisq(ejercicio_3_2.analysis$chisqr, 1)
```

No sugieren que haya diferencia.

## Ejercicio 4

La siguiente tabla contiene los datos del parte del personal de una empresa dividido en 5 categorías. A cada una de estas personas se le preguntó sobre la cantidad de cigarrillos que fuma, dividiéndolos en 4 categorías.

```{r, results='asis'}
ejercicio_3_4 <- read.csv('../tp3//tabla_3-4.csv')
ejercicio_3_4.mat <- my.contingency_matrix(ejercicio_3_4)
pander(ejercicio_3_4.mat)
```

#### ¿Son variables independientes?

```{r}
ejercicio_3_4.analysis <- my.contingency_analysis(ejercicio_3_4)
pchisq(ejercicio_3_4.analysis$chisqr, ejercicio_3_4.analysis$chisqrDf)
```

No hay evidencia de dependencias.

#### Realice un análisis de correspondencias para estos datos. ¿Cuántos factores retiene?

```{r}
res <- ca(ejercicio_3_4.analysis$matrix)
res
```

#### Realizar los gráficos de una dimensión que correspondan a cada una de las variables involucradas.

...

#### Explique la calidad de la representación y las relaciones entre las variables y los ejes. (inercia, calidad, cosenos).

...

#### Realizar los gráficos de dos dimensiones que le resulten informativos. Hacer una síntesis de sus conclusiones, inspeccione relaciones entre perfiles fila, entre perfiles columna, asociaciones entre filas y columnas de manera adecuada.

...

#### Obtenga la cantidad de ejes que debe conservar para alcanzar un 80% de inercia.

Con el primer eje alcanza.

#### Obtenga los cosenos cuadrados de todas las modalidades (filas y columnas). Analice e interprete los ejes seleccionados en f.

...

#### Determine el nombre que debería ser seleccionado. Redacte un breve informe de las razones de su elección.

```{r}
plot(res)
```

...
