---
title: "Gorriones PCA"
author: "Alejandro Pulver"
date: "04/19/2014"
output: html_document
---

```{r}
library(pander)
source("utils.R")
library(ggplot2)
library(gridExtra)
library(lattice)
library(ggbiplot)
```

## Ejercicios

La tabla `gorriones.xls` contiene datos de 49 aves, 21 de los cuales sobrevivieron a una tormenta (se indican con un 1). Le solicitamos:

```{r}
load("gorriones.Rda")
```

#### Halle la matriz de covarianza para las variables estandarizadas.

```{r}
non_factors <- sapply(gorriones, function(x) { !is.factor(x) })
gorriones.num <- gorriones[non_factors]
gorriones.num.std <- scale(gorriones.num)
gorriones.num.std.cov <- cov(gorriones.num.std)
```

#### Compruebe que ésta es la matriz de correlación.

```{r}
my.compare <- function(df1, df2) {
  m1 <- data.matrix(df1)
  m2 <- data.matrix(df2)
  norm(m1 - m2)
}

gorriones.num.cor <- cor(gorriones.num)
my.compare(gorriones.num.std.cov, gorriones.num.cor)
```

#### Calcule las componentes principales. ¿Se cumplen las hipótesis necesarias para aplicar el método? 

Las variables son todas numéricas continuas, así que se puede.

```{r}
gorriones.num.pca <- princomp(data.matrix(gorriones.num), cor = TRUE)
summary(gorriones.num.pca)
tmp <- data.frame(index=1:length(gorriones.num.pca$sdev), varexpl=my.explvar(gorriones.num.pca$sdev))
ggplot(tmp, aes(y=varexpl, x=index)) + geom_point() + geom_line()
#plot(gorriones.num.pca, type="lines")
#biplot(gorriones.num.pca)
ggbiplot(gorriones.num.pca)
```

#### ¿Qué indica el autovalor para una componente principal? 

```{r}
gorriones.num.pca$sdev
```

Indica la importancia de cada componente para la reconstrucción de la matriz original. Y está relacionado con la varianza explicada por cada una:

```{r}
my.explvar(gorriones.num.pca$sdev)
```

#### ¿Cuántas componentes se requieren para explicar el 80% de la varianza total?

```{r, results='asis'}
tmp <- my.explvar(gorriones.num.pca$sdev)
pander(data.frame(varexpl=tmp, cumval=cumsum(tmp)))
```

#### ¿Cómo queda expresada la primer componente principal? (en función del autovector correspondiente y de las variables).  

```{r}
tmp <- sweep(sweep(data.matrix(gorriones.num),MARGIN=2,gorriones.num.pca$center,FUN="-"),MARGIN=2,gorriones.num.pca$scale,FUN="/") %*% matrix(gorriones.num.pca$loadings, ncol=5)[,1]
my.compare(tmp, gorriones.num.pca$scores[,1])
```

#### ¿Cuál es el valor de lambda 3? ¿Qué proporción de la varianza total explica este autovalor?

```{r}
gorriones.num.pca$sdev[3]
my.explvar(gorriones.num.pca$sdev)[3]
```

#### Calcule el tercer autovector.

```{r}
as.vector(gorriones.num.pca$loadings[,3])
```

#### Encuentre las coordenadas del pájaro 11 en las nuevas componentes.

```{r}
tmp <- t(matrix(gorriones.num.pca$loadings, ncol=5)) %*% as.numeric((gorriones.num[11,] - gorriones.num.pca$center) / gorriones.num.pca$scale)
tmp
my.compare(tmp, gorriones.num.pca$scores[11,])
```

#### Exprese los datos en términos de las nuevas componentes.

Como el caso anterior, pero utilizando todas las filas de los datos originales.

#### Represente gráficamente en el plano. (Eje 1 vs 2, 1 vs 3, 2 vs 3).

```{r}
tmp <- as.data.frame(gorriones.num.pca$scores)
one <- ggplot(tmp, aes(x=Comp.1, y=Comp.2)) + geom_point()
two <- ggplot(tmp, aes(x=Comp.2, y=Comp.3)) + geom_point()
three <- ggplot(tmp, aes(x=Comp.1, y=Comp.3)) + geom_point()
grid.arrange(one, two, three, ncol=2)
```

#### Interprete los tres primeros ejes.

```{r}
tmp2 <- my.loadings2mat(gorriones.num.pca$loadings)
levelplot(t(tmp2))
```

#### Realice un gráfico donde se observen los gorriones en los nuevos ejes 1 y 2, y resalte con distinto color el grupo de los que sobrevivieron.

```{r}
ggplot(tmp, aes(x=Comp.1, y=Comp.2, color=gorriones$Sobrevida)) + geom_point()
```

#### Utilice el Análisis en Componentes Principales como método para encontrar outliers.

Arriba se observa uno muy marcado, dos a izquierda y tres a derecha.
