---
title: "Outliers"
author: "Alejandro Pulver"
date: "04/12/2014"
output: pdf_document
---

```{r, message=FALSE}
library(pander)
panderOptions("table.split.table" , Inf) # avoid to split the tables
library(ggplot2)
library(GGally)
library(lattice)
library(pastecs)
options(scipen=100, digits=2)
library(psych)
library(gridExtra)
library(tabplot)
source("utils.R")
```

## Gorriones

Primero importamos la tabla ya preprocesada.

```{r}
load("gorriones.Rda")
```

Algunas medidas resumen para tener una idea de los datos.

```{r, results='asis'}
pander(t(stat.desc(gorriones)))
```

### Gráficos

Histogramas de todas las variables por separado.

```{r, fig.width=13, fig.height=7, cache=TRUE}
gorriones.df = gorriones[2:7]
gorriones.num = gorriones[2:6]

my.multiplot(gorriones.df, function(df,var) {
  ggplot(df, aes_string(x=var, fill="Sobrevida")) +
    geom_density(alpha = 0.4)
}, rejectFunc = function(df,var) { is.factor(df[[var]]) })
```

Boxplots de todas las variables por separado, a su vez diferenciados por sobrevivientes o no.

```{r, cache=TRUE}
my.multiplot(gorriones.df, function(df,var) {
  ggplot(df, aes_string(x="Sobrevida", y=var)) +
    geom_boxplot(outlier.colour = "red") +
    geom_jitter()
}, rejectFunc = function(df,var) { is.factor(df[[var]]) })
```

Scatterplots de a pares, coloreados por supervivencia.

```{r, fig.width=10, fig.height=10, cache=TRUE}
splom(~ gorriones.num, groups = gorriones$Sobrevida)
ggpairs(gorriones.df)
#ggparcoord(gorriones[2:6])
```

Aunque no está en la consigna, esto se puede tratar con [regresión logística](http://www.ats.ucla.edu/stat/r/dae/logit.htm).

```{r, results='asis'}
model <- glm(formula = gorriones$Sobrevida ~ ., family = "binomial", data = gorriones.num)
pander(anova(model))
```

## Internet

Veamos las variables y sus tipos.

```{r}
load("internet.Rda")
internet.df <- internet[,-1]
internet.df.factors <- sapply(names(internet.df), function(x) { is.factor(internet.df[[x]]) })
str(internet)
```

Ahora realizamos un resumen de ellas.

```{r, results='asis'}
pander(psych::describe(internet.df))
pander(summary(internet.df[internet.df.factors]))
```

De las categóricas, estudiamos las proporciones de cada una.

```{r}
my.multiplot(internet.df, function(df,var) {
  qplot(df[[var]], xlab=var)
}, varNames = colnames(internet.df[internet.df.factors]))
```

De las numéricas, vemos si hay correlaciones entre ellas en general.

Como esta figura tiene demasiados puntos, podemos forzar a que sea una imagen incluso en el PDF con las opciones correspondientes. Si dejamos que sea vectorizada, al visualizar el documento, tardará más el programa para abrir PDFs.

```{r, cache=TRUE, fig.ext='png', dpi=300, fig.width=7, fig.height=7}
#ggpairs(internet[internet.factors])
#my.boxplots(internet[!internet.factors])
splom(~ internet.df[!internet.df.factors], groups = internet.df$Sexo, alpha = 0.35)
```

Ahora podemos ver cómo varían las distribuciones según las variables categóricas.

```{r, cache=TRUE}
my.multiplot(internet.df, function(df,var) {
  ggplot(df, aes_string(x="Sexo", y=var)) +
    geom_boxplot(outlier.colour = "red") +
    geom_jitter(alpha=I(1/10), aes(color=Sexo))
}, varNames = colnames(internet.df[!internet.df.factors]))

my.multiplot(internet.df, function(df,var) {
  ggplot(df, aes_string(x="Nacionalidad", y=var)) +
    geom_boxplot(outlier.colour = "red") +
    theme(axis.text.x = element_text(angle = 90, hjust = 1))
}, varNames = colnames(internet.df[!internet.df.factors]))

my.multiplot(internet.df, function(df,var) {
  ggplot(df, aes_string(x="Sitio", y=var)) +
    geom_boxplot(outlier.colour = "red")
}, varNames = colnames(internet.df[!internet.df.factors]))
```

Estos gráficos también se pueden usar para detectar outliers.

```{r, cache=TRUE}
my.quantiles(internet.df)
my.outliers(internet.df)
```

Y finalmente uno exploratorio de todo, usando el paquete `tabplot`.

```{r}
tableplot(internet.df[,-1])
```