---
title: "PCA vs SVD"
author: "Alejandro Pulver"
date: "04/20/2014"
output: pdf_document
---

## Relación entre PCA y SVD

```{r}
library(pander)
source("utils.R")

load("gorriones.Rda")
non_factors <- sapply(gorriones, function(x) { !is.factor(x) })
gorriones.num <- gorriones[non_factors]
```

#### Los autovalores y autovectores de la matriz multiplicada por su transpuesta equivale a hacer SVD sobre los datos originales.

```{r}
mat <- data.matrix(gorriones.num)
sqrt(eigen(mat %*% t(mat))$values)[1:5]
svd(mat)$d
```

Observar que `princomp` devuelve la raíz cuadrada de los autovalores, así queda en desviación estándar y no en varianza.

#### PCA con la matriz de covarianzas equivale a hacer SVD sobre los datos centrados (restando la media) y divididos por la raíz de n.

```{r}
delta_mat <- scale(mat, scale=FALSE) / sqrt(dim(mat)[1])
res_pca <- princomp(gorriones.num, cor = FALSE)

sqrt(eigen(delta_mat %*% t(delta_mat))$values)[1:5]
svd(delta_mat)$d
res_pca$sdev
```

#### PCA con la matriz de correlaciones equivale a hacer SVD sobre los datos estandarizados (restando la media, dividiendo por la raíz de n-1 y por la varianza).

```{r}
delta_mat <- scale(mat) / sqrt(dim(mat)[1] - 1)
res_pca <- princomp(gorriones.num, cor = TRUE)
res_svd <- svd(delta_mat)

sqrt(eigen(delta_mat %*% t(delta_mat))$values)[1:5]
svd(delta_mat)$d
res_pca$sdev
```

#### Los autovalores (y su raíz) indican la contribución de cada componente en la reconstrucción de la matriz original, y hay que hacer una cuenta para obtener la varianza explicada.

```{r}
my.explvar
```

#### Los autovectores obtenidos pueden no coincidir, pero seran solamente distintos en signos

```{r, results='asis'}
pander(matrix(res_pca$loadings, ncol=5) / -res_svd$v)
```
