---
title: 'TP1: Pizzas'
author: "Alejandro Pulver"
date: "04/13/2014"
output: pdf_document
---

```{r, message=FALSE}
library(GGally)
library(pander)
panderOptions("table.split.table" , Inf) # avoid to split the tables
library(lattice)
library(pheatmap)
library(plotrix)
library(aplpack)
source("utils.R")
```

Responder a los siguientes ítems sobre los  datos de la selección al azar de 41 pizzas congeladas reunidos en distintos supermercados. Como bien recordará, cada una de las pizzas se trituró y se mezcló, y se tomó una muestra de la mezcla para realizar un análisis de sustancias nutritivas. 

```{r}
load("pizzas.Rda")
pizzas.df <- pizzas[,-c(1,2)]
```

Las variables medidas fueron: el porcentaje de humedad (PH) y, por cada 100g de muestra, la cantidad de proteína (PROT), la cantidad de grasa (GRA), la cantidad de ceniza (CEN), la cantidad de sodio (SOD), y la cantidad de carbohidratos (CARB), así como las calorías por gramo de la misma (CAL).

Aquí decidimos si estandarizar o no los datos previamente:

```{r}
#pizzas.df <- scale(pizzas.df)
```

- Estudie mediante estadísticos (media, mediana, etc.) o gráficos descriptivos adecuados (box-plot, barras, etc.) la base para obtener una primera aproximación de la información contenida en estas variables. 

```{r, results='asis'}
pander(summary(pizzas))
```

```{r, fig.width=15, fig.height=15, cache=TRUE}
ggpairs(pizzas.df, axisLabels='show',
        diag = list(continuous = "density", discrete = "bar"),
        upper = list(continuous = "smooth", discrete = "ratio"))
```

- ¿Observa la presencia de puntos aislados o valores raros en alguna de las variables?

Sí, en los scatter plots se ven puntos aislados. Pero si queremos considerar outliers en una sola variable, alcanza con graficar las observaciones ordenadas para buscar saltos.

```{r}
my.quantiles(pizzas.df)
```

También puede hacerse con los boxplots.

```{r, fig.width=4, fig.height=7}
my.boxplots(pizzas.df)
```

- ¿Cómo es la distribución de cada una de las variables? ¿Simétrica, uniforme, acampanada...?

```{r, message=FALSE}
my.density(pizzas.df)
```

- Realice un gráfico de líneas que una las medias de cada una de las siete variables.

```{r}
#ggplot(stack(sapply(pizzas[,-c(1:2)], mean)), aes(x=ind,y=values)) + geom_point()
#xyplot(values ~ ind, stack(sapply(pizzas[,-c(1:2)], mean)), type="a")
ggparcoord(pizzas.df, 1:dim(pizzas.df)[2])
```

- Realice un gráfico de rayos de los datos. ¿Puede identificar casos similares?

```{r, fig.width=8, fig.height=8}
radial.plot(pizzas.df, rp.type = "p", labels = names(pizzas.df))
```

- Realice una nube de puntos de las variables CEN y CARB ¿Están relacionadas estas variables? 

```{r}
ggplot(pizzas.df, aes(CEN, CARB)) + geom_point() + geom_smooth(method=lm)
```

- Calcule la covarianza entre las variables CEN y CARB. Calcule la correlación. ¿Encuentra posible relación lineal entre las variables? ¿Concuerda su respuesta con lo observado en el ítem anterior?

```{r}
cov(pizzas$CEN, pizzas$CARB)
cor(pizzas$CEN, pizzas$CARB)
```

- Observe la matriz de correlaciones. ¿Entre que valores se encuentran todas las correlaciones? ¿Son altas o bajas? ¿Cuáles son los pares de variables más correlacionados? ¿Y los menos correlacionados? 

```{r, results='asis'}
pizzas.cor <- cor(pizzas[,-c(1:2)])
pander(pizzas.cor)
```

- Realice un gráfico de matriz de correlación. ¿Cómo se presentan los puntos?

```{r}
levelplot(pizzas.cor)
pheatmap(pizzas.cor)
```

- Estandarice las variables y repita los ítems a) a g) del ejercicio.

Alcanza con quitar el comando para estandarizar al comienzo.

- Caras de Chernoff

```{r, fig.width=10, fig.height=10}
faces(pizzas[,-c(1,2)])
```