---
title: "Preprocess data"
author: "Alejandro Pulver"
date: "04/12/2014"
output: html_document
---

# Preprocesar los datos

```{r message=FALSE}
library(pander)
#panderOptions("table.split.table" , Inf) # avoid to split the tables
library(gdata)
```

## Gorriones

Vamos a importar de Excel la tabla.

```{r}
gorriones = read.xls('../outliers/Gorriones.xls', fileEncoding='latin1')
```

### Tipos de variables

Para empezar a limpiar los datos, hay que ver si se leyeron correctamente.

```{r}
str(gorriones)
```

Como se puede ver, la variable *sobrevida* fue reconocida como un entera en vez de una cualitativa. Esto dificultará su procesamiento y el entorno dará resultados erróneos, como hacer un promedio de los valores en las medidas resumen.

```{r results='asis'}
pander(summary(gorriones$Sobrevida.vivo..1..muerto...1))
```

El tipo adecuado en R se llama **factor**, y se convierte así:

```{r}
gorriones$Sobrevida.vivo..1..muerto...1 = factor(gorriones$Sobrevida.vivo..1..muerto...1)
str(gorriones)
```

Ahora no aparece como entero sino factor, y se analiza correctamente:

```{r}
summary(gorriones$Sobrevida.vivo..1..muerto...1)
```

Haremos lo mismo con el número de pájaro.

```{r}
gorriones$Pájaro <- factor(gorriones$Pájaro)
```

Y otras variables no son discretas sino continuas.

```{r}
gorriones$Largo.total <- as.numeric(gorriones$Largo.total)
gorriones$Extensión.alar <- as.numeric(gorriones$Extensión.alar)
```

### Nombres

Los nombres con muchos puntos seguidos hacen que algunas cosas no funcionen.

```{r}
colnames(gorriones)[7] <- "Sobrevida"
```

### Guardar la tabla limpia

Si bien en este caso fue sencillo, se puede guardar la tabla con información extra (como las variables *factor*).

```{r}
str(gorriones)
save(gorriones, file="gorriones.Rda")
```

## Internet

```{r}
internet = read.xls('../outliers/Internet2013.xls', fileEncoding='latin1')
str(internet)
```

Comprobamos que *sexo* y *sitio* son cualitativas.

```{r}
summary(internet$Sitio)
table(internet$Sitio)
```

Y las convertimos a factor.

```{r}
internet$Sexo = factor(internet$Sexo)
internet$Sitio = factor(internet$Sitio)
save(internet, file="internet.Rda")
```

## Pizzas

```{r}
pizzas = read.xls('../tp0/PIZZAS.xls', fileEncoding='latin1')
str(pizzas)
```

Las variables *PH*, *GRA* y *SOD* quedaron como factores (strings) porque los elementos faltantes aparecen como un punto en vez de estar en blanco.

```{r}
pizzas$PH = as.numeric(pizzas$PH)
pizzas$GRA = as.numeric(pizzas$GRA)
pizzas$SOD = as.numeric(pizzas$SOD)
```

Y las últimas columnas no parecen tener sentido.

```{r}
pizzas = pizzas[,-c(10:14)]
str(pizzas)
save(pizzas, file='pizzas.Rda')
```
