---
title: "Resultados de Encusta"
author: "Alejandro Pulver"
date: "06/21/2014"
output: html_document
---

```{r global_options, include=FALSE}
library(knitr)
opts_chunk$set(echo=FALSE, warning=FALSE, message=FALSE, results='asis')
```

```{r}
source("common.R")
```

# Introducción

Se analizan los datos de 200 pacientes que  concurren al servicio de guardia del Hospital Udaondo. La encuesta contiene las respuestas a 23 preguntas.

Se procesan los datos utilizando el software libre *R*.

Vamos a ignorar las variables `motivo_de_consulta`, `motivo_de_consulta_medico`, `destino` y `diagnostico_de_egreso` por falta de datos.

## Columnas adicionales

### Urgencia

La columna `urgencia` indica *Ilegítima* cuando los síntomas duraron 7 días o más, y *Legítima* en los demás casos. Ya que no se contaba con otra medida para decidir si el paciente fue a urgencia innecesariamente.

Si la misma no es apropiada, los resultados tampoco lo serán.

### Cómo llegó a este hospital?

Las 3 variables `como_llego_a_este_hospital`, que son `recomendacion`, `medios_de_comunicacion` y `derivacion_medica`, son mutuamente excluyentes.

Aún así hay 3 casos donde ninguna fue seleccionada. Agregamos una modalidad *Otros* para codificar las 3 variables en una sola columna.

```{r}
selection <- laply(1:dim(encuesta)[1], .fun = function(i) { table(t(encuesta[i, 14:16]))[["No"]] != 2 })
pander(encuesta[selection,c(1:3)])
```

# Variables por separado

## Edad

```{r}
legitimos <- (encuesta$urgencia == "Legítima")

df <- encuesta[legitimos,]
edad_range <- max(df$edad) - min(df$edad)
p1 <- ggplot(df, aes(x=edad)) +
  geom_histogram(binwidth=edad_range/6, colour="darkgreen", fill="green") +
  labs(title = "Legítima", y = "Cantidad")

df <- encuesta[!legitimos,]
edad_range <- max(df$edad) - min(df$edad)
p2 <- ggplot(df, aes(x=edad)) +
  geom_histogram(binwidth=edad_range/6, colour="darkgreen", fill="green") +
  labs(title = "Ilegítima", y = "Cantidad")

grid.arrange(p1, p2, nrow=1)
```

## Urgencia

```{r, fig.width=4, fig.height=5}
ggplot(encuesta, aes(x=urgencia)) + geom_bar() + labs(y = "Cantidad")
```

```{r}
pander(my.factor_table(encuesta$urgencia))
```

```{r, results='asis', fig.width=3, fig.height=6}
df = encuesta
out = NULL

for (var in names(encuesta)[seleccion_categoricas]) {
  # Generamos dinámicamente una sección por variable
  out <- c(out, knit_child('template.Rmd', quiet=TRUE))
}

cat(paste(out, collapse = '\n'))
```